【裁判字號】    98,易,801
【裁判日期】    990604
【裁判案由】    竊盜
【裁判全文】
臺灣高雄地方法院刑事判決               98年度易字第801號
公  訴  人  臺灣高雄地方法院檢察署檢察官
被      告  丁○○
上列被告因竊盜等案件，經檢察官提起公訴（98年度偵字第4660
號），本院判決如下：
    主  文
丁○○共同犯攜帶兇器竊盜罪，累犯，處有期徒刑陸月；又共同
犯攜帶兇器竊盜罪，累犯，處有期徒刑陸月；又共同犯攜帶兇器
竊盜罪，累犯，處有期徒刑捌月；又共同犯攜帶兇器竊盜罪，累
犯，處有期徒刑陸月。應執行有期徒刑貳年。
    事  實
一、丁○○前因施用毒品案件，經本院以89年度鳳簡字第135 號
    、89年度易字第4913號分別判處有期徒刑3 月、5 月，嗣經
    本院以90 年 度聲字第1758號裁定應執行有期徒刑7 月確定
    ，於民國93年7 月19日縮刑期滿執行完畢。詎其猶不知悔改
    ，與胞姊丙○○（另行偵辦）共同基於意圖為自己不法所有
    之犯意聯絡，分別為下述行為：
  (一)於97年9 月1 日2 時許，丁○○騎乘車牌號碼AP8-680 號重
    型機車搭載丙○○，至高雄市○鎮區○○街65號戊○○經營
    之「優福加水站」，由丁○○在旁把風，由丙○○持客觀上
    對人之生命、身體具有危險性之一字螺絲起子（未扣案），
    以破壞加水站投幣裝置之方式（毀損部分未經告訴），竊取
    戊○○所有加水站內之硬幣約新臺幣（下同）三千餘元，得
    手後由丁○○騎乘上開機車搭載丙○○逃離現場。
  (二)於97年9 月2 日1 時許，丁○○騎乘上開重型機車搭載丙○○，至高雄市○鎮區○○路221 號戊○○經營之「優福加水
    站」，由丁○○在旁把風，由丙○○持客觀上對人之生命、
    身體具有危險性之一字螺絲起子（未扣案），以破壞加水站
    投幣裝置之方式（毀損部分未經告訴），竊取戊○○所有加
    水站內之硬幣約一百餘元，得手後由丁○○騎乘上開機車搭
    載丙○○逃離現場。
  (三)於97年9 月3 日3 時40分許，丁○○騎乘上開重型機車搭載
    丙○○，至高雄市○○區○○路221 號己○○經營之「水寶
    寶加水站」，由丁○○在旁把風，由丙○○持客觀上對人之
    生命、身體具有危險性之一字螺絲起子（未扣案），以破壞
    加水站投幣裝置之方式（毀損部分未經告訴），竊取己○○
    所有加水站內之硬幣約七萬餘元，得手後由丁○○騎乘上開
    機車搭載丙○○逃離現場。
  (四)於97年10月11日2 時25分許，丁○○騎乘不詳車牌號碼機車
    搭載丙○○，至高雄縣大寮鄉○○路140 巷1 號甲○○經營
    之「藍海優質加水站」，由丁○○在旁把風，由丙○○持客
    觀上對人之生命、身體具有危險性之一字螺絲起子（未扣案
    ），以破壞加水站投幣裝置之方式（毀損部分未經告訴），
    竊取甲○○所有加水站內之硬幣約三千餘元，得手後由丁○○騎乘上開不詳機車搭載丙○○逃離現場。嗣己○○於97年
    9 月3 日發現遭竊，即報警處理並提供案發時之錄影資料，
    警方依案發過程錄影資料，查悉丁○○涉嫌上開（三）之竊
    盜案件，而通知其到場接受詢問，丁○○於97年11月11日在
    犯罪被發覺前，主動向員警自白上揭（一）、（二）、（四
    ）之3 次竊盜犯行，並接受裁判。
二、案經己○○、甲○○訴由高雄市政府警察局三民第二分局報
    告臺灣高雄地方法院檢察署檢察官偵查起訴。
    理  由
一、證據能力之認定
    按被告以外之人於審判外之陳述，雖不符刑事訴訟法第159
    條之1 至第159 條之4 之規定，而經當事人於審判程序同意
    作為證據，法院審酌該言詞陳述或書面陳述作成時之情況，
    認為適當者，亦得為證據，刑事訴訟法第159 條之5 第1 項
    定有明文。查本判決所引用據以認定事實之傳聞證據，檢察
    官及被告雖知該等證據資料為傳聞證據，但於本院審理時均
    表示同意作為證據，本院審酌該等證據資料製作時之情況，
    尚查無違法不當及證明力明顯過低之瑕疵，認為以之作為證
    據應屬適當，揆諸前開法律規定與說明，爰依同法第159 條
    之5 第1 項規定，認該等證據資料均有證據能力。
二、認定犯罪事實所憑之證據及理由
  (一)上開事實欄一（一）、（二）、（三）部分之事實，業經被
    告丁○○於本院審理中坦承不諱，核與證人即被害人戊○○
    、告訴人己○○分別於警詢及偵查中之證述相符，且有車牌
    號碼AP8- 680號重型機車車籍查詢資料及相片（警卷28、29
    頁）、「水寶寶加水站」於97年9 月3 日被告行竊時之監視
    器錄影翻拍相片4 張（警卷31、32頁）在卷可憑，足認被告
    此部分自白與事實相符，應堪採信。
  (二)訊據被告就事實欄一（四）部分否認有何竊盜犯行，辯稱：
    我於97年10月11日因病於高雄醫院大學附設中和紀念醫院住
    院中，並無參與該次丙○○之竊盜犯行。經查：
１、於97年10月11日2 時25分許，由不詳成年人騎乘不詳車牌號
    碼機車搭載丙○○，至高雄縣大寮鄉○○路140 巷1 號甲○○經營之「藍海優質加水站」，由該不詳成年人在旁把風，
    由丙○○持一字螺絲起子，以破壞加水站投幣裝置之方式，
    竊取甲○○所有加水站內之硬幣約三千餘元，得手後由該不
    詳成年騎乘上開不詳機車搭載丙○○逃離現場等情，經證人
    即告訴人甲○○於警詢、偵查及本院審理中證述明確，且有
    97年10月11日丙○○行竊時「藍海優質加水站」之監視器錄
    影翻拍相片2 張（警卷33頁）、告訴人甲○○提出之高雄縣
    政府營利事業登記證（警卷35）在卷可參，又經本院勘驗「
    藍海優質加水站」97年10月11日案發時之監視器錄影光碟無
    訛，有勘驗筆錄在卷可憑（院二卷125 、126 頁），復為被
    告所不爭，此部分之事實應堪認定。
２、被告於97年11月11日警詢時，向承辦警員供稱：我於97年10
    月11日騎乘機車搭載丙○○，至上開「藍海優質加水站」，
    由丙○○持一字螺絲起子，以破壞加水站投幣裝置之方式，
    竊取加水站內之硬幣，當時由我在旁把風，丙○○之配偶並
    無騎另一部機車到場等語，並帶同警方至高雄縣大寮鄉○○
    路140 巷1 號之案發地點實地調查等情，經證人即承辦警員
    陳建志於本院審理中證述：我製作被告之97年11月11日警詢
    筆錄，當時由被告帶我們至高雄縣大寮鄉○○路140 巷1 號
    之「藍海優質加水站」，並向我們坦承其於97年10月11日在
    該處竊盜之犯行等語明確（院二卷114 、115 頁），並經本
    院勘驗被告之97年11月11日警詢錄音內容無誤，有勘驗筆錄
    附卷可參（院二卷151 、152 頁），應堪認定。參以於97年
    10月11日2 時25分許，丙○○確實由他人騎乘機車搭載至上
    開「藍海優質加水站」，以一字螺絲起子破壞加水站投幣裝
    置之方式，竊取加水站內之硬幣，當時僅有丙○○與另一人
    共乘1 部機車在場，並無第三人騎乘另一部機車到場，經本
    院勘驗「藍海優質加水站」97年10月11日案發時之監視器錄
    影光碟無訛，有前開勘驗筆錄可憑，核與被告於97年11月11
    日向警方供述之犯罪過程之細節相符；且告訴人甲○○係於
    97年11月11日被告向警方供述案情後，經警方通知始於97年
    11月12日至警局製作警詢筆錄，並提供案發時之加水站錄影
    資料一情，有告訴人甲○○於97年11月12 日 之警詢筆錄在
    卷可憑（警卷25、26頁），可見被告於告訴人甲○○97年11
    月12日向警方陳述被害過程及提供案發時之加水站錄影資料
    前，已向警方自白上開其與丙○○於97年10月11日之竊盜過
    程，並明確指出犯案地點為高雄縣大寮鄉○○路140 巷1 號
    之「藍海優質加水站」，況被告於97年11月11日接受警詢時
    ，詢問人口氣平順，被告回答態度自然，經本院勘驗被告97
    年11月11日警詢錄音內容屬實，有該勘驗筆錄附卷可參（院
    二卷151 、152 頁），顯見被告並無遭警方以不正方法取供
    ，而被告就其自白之任意性亦無爭執，若非被告確實參與97
    年10月11日丙○○之竊盜犯行，應無從知悉該次行竊時間、
    方式、當時共犯之人數、共乘幾部機車到場及犯案地點等細
    節，亦不致於97年11月11日警詢時自承竊盜犯行，並指述胞
    姊丙○○涉犯竊盜。又被告於97年間並無至高雄醫院大學附
    設中和紀念醫院就診住院之紀錄，有該院99年4 月8 日高醫
    附行字第0990001311號函在卷可憑（院二卷136 頁），被告
    辯稱於97年10月11日案發時，因病在該醫院住院治療云云，
    應非事實。至97年10月11日案發時丙○○所搭乘車牌號碼不
    詳之機車，與車牌號碼AP8-680 號重型機車之尾部造型不同
    ，應非同一部機車，固經本院勘驗「藍海優質加水站」97年
    10月11日案發時之監視器錄影光碟明確，惟不得遽謂騎乘該
    不詳機車搭載丙○○犯案之人必非被告，故尚難以97年10月
    11日犯案時之機車非車牌號碼AP8-680 號重型機車，而為有
    利被告之認定。是被告辯稱其未參與97年10月11日丙○○於
    「藍海優質加水站」之竊盜犯行，應屬卸責之詞，其於97年
    10月11日2 時25分許騎乘不詳車牌號碼機車搭載丙○○，至
    上開「藍海優質加水站」，於丙○○以一字螺絲起子行竊時
    在旁把風，得手後由其騎乘上開不詳機車搭載丙○○逃離現
    場一節，應堪認定。
  (三)被告與丙○○於事實欄一（一）、（二）、（三）、（四）
    所載竊盜時、地，均由被告騎乘機車搭載丙○○到場，於丙○○行竊時在場把風，於竊盜既遂後，復騎乘機車接應丙○○逃離現場，是被告與丙○○就事實欄一（一）、（二）、
    （三）、（四）所載竊盜犯行，均有犯意聯絡及行為分擔甚
    明。
  (四)綜上，被告上開辯解應非可採，其上開4 次共同竊盜犯行，
    均堪認定，本案事證明確，應分別依法論科。
三、論罪科刑
  (一)按刑法第321 條第1 項第3 款之攜帶兇器竊盜罪，係以行為
    人攜帶兇器竊盜為其加重條件；此所謂兇器，其種類並無限
    制，凡客觀上足對人之生命、身體、安全構成威脅，具有危
    險性之兇器均屬之，且祇須行竊時攜帶此種具有危險性之兇
    器為已足，並不以攜帶之初有行兇之意圖為必要（最高法院
    79年台上字第5253號判例意旨參照）。查被告自承於事實欄
    一（一）、（二）、（三）、（四）竊盜犯行時，均由共犯
    丙○○攜帶一字螺絲起子1 支，並持以破壞上開各加水站投
    幣裝置以行竊，雖該把一字螺絲起子未據扣案，然該加水站
    投幣裝置為避免遭竊，衡情均用堅硬材質所製成以為保護，
    既該把一字螺絲起子足以破壞堅硬材質製成之加水站投幣裝
    置，可見被告犯案所用一字螺絲起子，為一般金屬工具，依
    常情應為鐵質，前端處呈一字尖狀，末端有握柄可供把握施
    力，是該把一字螺絲起子在客觀上足以對人之生命、身體造
    成威脅而具有危險性，屬兇器無訛。
  (二)核被告就事實欄一（一）、（二）、（三）、（四）所為，
    均係犯刑法第321 條第1 項第3 款之攜帶兇器竊盜罪共4 罪
    。被告就上開4 次加重竊盜犯行，與丙○○有犯意聯絡及行
    為分擔，均為共同正犯。被告上揭4 次加重竊盜之犯行，犯
    意各別，時間有異，行為互殊，應予分論併罰。又被告前因
    施用毒品案件，經本院以89年度鳳簡字第135 號、89年度易
    字第4913號分別判處有期徒刑3 月、5 月，嗣經本院以90年
    度聲字第1758號裁定應執行有期徒刑7 月確定，於93年7 月
    19日縮刑期滿執行完畢等情，有臺灣高等法院被告前案紀錄
    表在卷可按，是被告受有期徒刑執行完畢後，5 年內故意再
    犯本案有期徒刑以上之4 罪，均為累犯，皆應依刑法第47條
    第1 項規定加重其刑。又被告於事實欄一（一）、（二）、
    （四）之加重竊盜犯行後未被有偵查權之公務員或機關發覺
    前，於97年11月11日即向警方坦承該3 次加重竊盜犯行，並
    接受裁判等情，經證人陳建志於本院審理中證述明確（院二
    卷114 頁），並有高雄市政府警察局三民第二分局98 年7月
    25日查證報告在卷可參（院一卷27頁），堪認其所為已符合
    刑法自首之要件，爰就其事實欄一（一）、（二）、（四）
    之加重竊盜犯行，均依刑法第62條前段規定減輕其刑，並依
    法先加後減。至被告事實欄一（三）加重竊盜案發後，告訴
    人己○○於97年9 月3 日報警，並提供「水寶寶加水站」案
    發時之監視器錄影資料，經警依該錄影畫面而查悉歹徒影像
    及作案時所騎乘機車之車牌號碼，並依車籍查詢資料，查悉
    作案機車為被告所購買，而通知被告於97年11月11日到案說
    明時，被告始坦承犯下事實欄一（三）加重竊盜案等情，有
    告訴人己○○於97年9 月3 日警詢筆錄、「水寶寶加水站」
    案發時之監視器錄影光碟、列印日期為97年9 月20日之車籍
    查詢資料（警卷29頁）及上開高雄市政府警察局三民第二分
    局98年7 月25日查證報告附卷可考，可見警方於被告97年11
    月11日坦承事實欄一（三）加重竊盜犯行前，已由上開「水
    寶寶加水站」監視器錄影畫面，知悉加重竊盜之犯罪事實，
    且由監視器錄影畫面中歹徒影像及所使用之機車，而知悉該
    加重竊盜案之犯罪人即被告，故被告所為核與自首要件未合
    ，被告主張其於97年11月11日主動向警方自白事實欄一（三
    ）加重竊盜案情，成立自首等語，應非可採。審酌被告不思
    以正當途徑謀取財富，竟竊取他人物品，侵害他人財產，誠
    屬不該，且未賠償被害人己○○、戊○○、甲○○之損害，
    惟念及其犯後坦承部分犯行等一切情狀，認檢察官求處應執
    行有期徒刑2 年4 月，容屬過重，爰分別量處如主文所示之
    刑，並定其應執行之刑。又被告為事實欄一（一）、（二）
    、（三）、（四）加重竊盜犯行時，各由共犯丙○○攜帶用
    以破壞投幣裝置之一字螺絲起子並未扣案，且於本案審理時
    該一字螺絲起子已不見乙情，經被告於本院供陳在卷（院二
    卷153 頁），應認已滅失，爰不予宣告沒收，附此敘明。
據上論斷，應依刑事訴訟法第299 條第1 項前段，刑法第28條、
第321 條第1 項第3 款、第47條第1 項、第62條前段、第51條第
5 款，判決如主文。
本案經檢察官乙○○到庭執行職務。
中    華    民    國    99    年    6     月    4     日
                  刑事第十五庭  法  官  楊國煜
如不服本判決，應於收受本判決10日內向本院提出上訴書狀，並
應敘述具體理由，如未敘述上訴理由者，應於上訴期間屆滿後20
日內補提理由書狀於本院（均須依他造當事人之人數附繕本）「
切勿逕送上級法院」。
以上正本證明與原本無異。
中    華    民    國    99    年    6     月    4     日
                                書記官  王芷鈴
附錄本案論罪科刑法條：
中華民國刑法第321條
犯竊盜罪而有左列情形之一者，處六月以上、五年以下有期徒刑
：
一、於夜間侵入住宅或有人居住之建築物、船艦或隱匿其內而犯
    之者。
二、毀越門扇、牆垣或其他安全設備而犯之者。
三、攜帶兇器而犯之者。
四、結夥三人以上而犯之者。
五、乘火災、水災或其他災害之際而犯之者。
六、在車站或埠頭而犯之者。
前項之未遂犯罰之。

司法院資訊處製作；財團法人民間司法改革基金會備份。
